【裁判字號】    98,簡抗,5
【裁判日期】    980313
【裁判案由】    公示送達
【裁判全文】
臺灣板橋地方法院民事裁定               98年度簡抗字第5號
抗  告  人  甲○○
上列抗告人因與相對人乙○○○間公示送達事件，抗告人對於中
華民國97年12月18日臺灣板橋地方法院97年度簡聲字第166號所
為裁定，提起抗告，本院合議庭裁定如下：
      主   文
原裁定廢棄。
      理   由
一、抗告意旨略以：抗告人對於相對人乙○○○有新臺幣1,080,
    000 元之會款債權，已將該債權讓與第三人劉水香，抗告人
    欲將上開債權讓與之通知書，郵寄相對人乙○○○設籍之台
    北縣板橋市○○里○○鄰○○路74巷7 弄9 之4 號地址，惟因
    其因案通緝，早已逃匿不知去向，故向原審法院依據民法第
    97條之規定聲請公示送達，經原審以郵件招領逾期與「應為
    送達之處所不明」之法定要件不符為由，裁定駁回抗告人之
    聲請。惟查相對人乙○○○早於民國92年3 月30日出國，並
    因案遭台灣板橋地方法院檢察署通緝中，故抗告人確屬非因
    自己之過失不知相對人乙○○○之住居所，原裁定未盡調查
    之能事，應予廢棄，爰依法提出抗告等語。
二、按對於當事人之送達，有應為送達之處所不明者，受訴法院
    得依聲請，准為公示送達；又表意人非因自己之過失，不知
    相對人之姓名、居所者，得依民事訴訟法公示送達之規定，
    以公示送達為意思表示之通知；民事訴訟法第149條第1項第
    1款、民法第97條，分別定有明文。
三、本院查：
  1.抗告人曾於原審法院提出相對人乙○○○設籍於台北縣板橋
    市○○里○○鄰○○路74巷7弄9之4號之戶籍謄本一份，及由
    第三人曹翠雲於92年11月7日台北光武郵局第809號存信函，
    及以上址為送達地址，但遭郵局以因招領逾期而退回之信封
    影本各一份。
  2.相對人乙○○○因涉犯詐欺罪，現經台灣板橋地方法院檢察
    署檢察官偵查中，並由該署以93板檢博偵字第4768號（誠股
    ）通緝而偵查尚未終結，且除上開設籍之台北縣板橋市○○
    里○○鄰○○路74巷7 弄9 之4 號住居地址外，檢察官亦查無
    其他住居地址，此有本院98年2 月24日及同年3 月3 日公務
    電話查證紀錄，在卷可稽。
  3.經轄區員警實地查訪結果，現居住於台北縣板橋市○○里○○
    鄰○○路74巷7 弄9 之4 號之住戶，並不認識相對人乙○○
    ○，亦不知其住居所，此有台北縣政府警察局板橋分局98年
    3 月10日北縣警板刑字第0980007991號函，附卷可查。
四、從而，相對人乙○○○似有「應為送達之處所不明」之情形
    ，故抗告人指摘原裁定未盡調查之能事，而求予廢棄，自屬
    有理。
五、據上論結，本件抗告為有理由，依非訟事件法第46條、第21
    條第2 項，民事訴訟法第495 條之1 第1 項、第492 條、第
    78條，裁定如主文。
中    華    民    國    98    年    3    月    13    日
                  民事第一庭  審判長法  官  李世貴
                                    法  官  許瑞東
                                    法  官  黎文德
以上正本係照原本作成。
如不服本裁定，僅得於收受本裁定正本送達後10日內，以適用法
規顯有錯誤為理由，向本院提出再抗告狀，（須附繕本1 份及繳
納再抗告裁判費新台幣1,000 元），經本院許可後始可再抗告。
中    華    民    國    98    年    3    月    13    日
                                    書記官  趙彬


司法院資訊處製作；財團法人民間司法改革基金會備份。
